【裁判字號】    96,上訴,3866
【裁判日期】    970529
【裁判案由】    違反槍砲彈藥刀械管制條例
【裁判全文】
臺灣高等法院刑事判決                96年度上訴字第3866號
上  訴  人  臺灣宜蘭地方法院檢察署檢察官
上  訴  人
即  被  告  乙○○
                    （另案於臺灣宜蘭監獄執行中）
選任辯護人  扶助律師 林世超律師
被      告  甲○○
指定辯護人  本院公設辯護人郭書益
上列上訴人因被告違反槍砲彈藥刀械管制條例案件，不服臺灣宜
蘭地方法院96年度訴字第28號，中華民國96年7月27日第一審判
決（起訴案號：臺灣宜蘭地方法院檢察署95年度偵字第3508號）
，提起上訴，本院判決如下：
    主  文
上訴駁回。
    事  實
一、乙○○明知槍砲之主要組成零件槍管，係槍砲彈藥刀械管制
    條例所列管之槍砲主要組成零件，非經主管機關或中央主管
    機關內政部許可，不得製造、持有暨販賣，詎乙○○竟基於
    製造槍管及販賣槍管圖利之主觀犯意，於游滄海、吳俊瑩（
    2人均已經原審判處共同未經許可，製造可發射子彈具有殺
    傷力之槍枝罪刑確定在案）謀議改造可發射金屬子彈具有殺
    傷力之槍枝圖利，而由游滄海向乙○○表示欲購買可發射金
    屬子彈具有殺傷力改造手槍之主要組成零件即貫通之土造槍
    管，乙○○竟於某不詳時、地，以不詳方法製造可發射金屬
    子彈具有殺傷力改造手槍之主要組成零件即貫通之土造金屬
    槍管1支，連同9支非屬槍枝主要組成零件之金屬槍管，於民
    國（下同）95年7月19日以每支槍管新台幣（下同）4000元
    之代價販賣予游滄海（本案被告除游滄海、吳俊瑩外，尚有
    謝志良、劉建業等人，為求乙○○涉案事實之完整呈現，爰
    將已經原審判決確定之相關事實臚列於下，以得全貌：游滄
    海持有後，即於95年7月底、8月初某日，在其三星鄉○○路
    ○段452巷16號住處，將上開可發射金屬子彈具有殺傷力改
    造手槍之主要組成零件即貫通之土造金屬槍管1支，及其餘9
    支非屬槍枝主要組成零件之金屬槍管，及其以不詳管道取得
    之屬槍枝主要組成零件之槍管3支（即扣案附表一編號9之物
    ）及扣案如附表一編號4至8、10號之物品交予吳俊瑩，由吳
    俊瑩攜回其位於宜蘭縣羅東鎮○○路○段283巷26號住處放
    置而共同持有，伺機將上開槍管供作換裝改造槍枝使用。嗣
    於95年8月中某日，謝志良（已經原審判處共同未經許可，
    製造可發射子彈具有殺傷力之槍枝罪刑確定在案）因急需具
    有可發射金屬子彈具有殺傷力之手槍防身，經告知友人劉建
    業（已經原審判處幫助未經許可，製造可發射子彈具有殺傷
    力之槍枝罪刑確定在案）後，劉建業即基於幫助製造可發射
    子彈具有殺傷力槍枝之犯意，連絡游滄海洽談改造槍枝事宜
    ，並於電話中談妥改造槍枝之方式、代價，且游滄海並請劉
    建業轉知謝志良自行購買模型槍1把以供換裝槍管改造之用
    。劉建業即於95年8月16日帶同謝志良攜帶所購買欲改造之
    ８ｍｍ模型槍至游滄海位於三星鄉○○路○段452巷16號住
    處，游滄海並連絡吳俊瑩攜其先前寄予吳俊瑩之附表一編號
    4至10之物品前來，謝志良即與游滄海、吳俊瑩共同基於製
    造、持有可發射子彈具有殺傷力之手槍之犯意聯絡，由謝志
    良交付8ｍｍ模型槍一支予游滄海，再由游滄海、吳俊瑩於
    隔日至甲○○（不知情）位於三星鄉○○路○段89號住處內
    ，將上開模型槍枝槍管卸下，換裝乙○○所交付之已貫通之
    槍管1支，並以如附表一編號7所示之工具，修改上開模型槍
    之保險鈕、撞針而改造完成如附表二編號1所示之改造手槍
    。嗣於改造完成後，游滄海先於95年8月中某日，在某不詳
    地點，裝填無法證明具有殺傷力之子彈一顆持以試射，經確
    認可完成擊發後，再交由吳俊瑩，並由吳俊瑩於95年8月中
    旬某日，連絡劉建業，再由劉建業帶同謝志良前往宜蘭縣冬
    山鄉某處，由吳俊瑩裝填無法證明具有殺傷力之子彈一顆於
    謝志良面前持以試射，迨謝志良確認槍枝性能正常後，吳俊
    瑩即將上開改造完成之手槍連同一顆無法證明具有殺傷力之
    子彈交付予謝志良持有之，謝志良並交付10000元予吳俊瑩
    做為改造手槍之代價。謝志良取得前開槍枝後，即將槍枝置
    於宜蘭縣蘇澳鎮泉興巷21號住處內而持有之）。
二、嗣經警對游滄海等人使用之電話實施監聽後，並依法向法院
    聲請核發搜索票，於95年9月13日中午12時40分許，經警持
    搜索票，至吳俊瑩前開處所查扣得如附表一編號1至10所示
    之物，復在謝志良位於宜蘭縣蘇澳鎮泉興巷21號住處內扣得
    如附表二所示之物。嗣於同年9月27日經警借提吳俊瑩帶同
    警方查扣得附表一編號11之電鑽研磨機一台。
三、案經宜蘭縣警察局移送臺灣宜蘭地方法院檢察署檢察官偵查
    起訴。
    理  由
甲、被告乙○○部分：
壹、證據能力之認定部分：
一、按被告以外之人於審判外之言詞或書面陳述，除法律有規定
    者外，不得作為證據，刑事訴訟法第159條第1項定有明文。
    就被告本人而言，其餘同案被告即屬證人之身分，是就被告
    乙○○而言，同案被告劉建業、游滄海、吳俊瑩、謝志良、
    甲○○於警詢時之陳述，為被告乙○○以外之人於審判外之
    陳述，就被告甲○○而言，同案被告乙○○、劉建業、游滄
    海、吳俊瑩、謝志良於警詢時之陳述，為被告甲○○以外之
    人於審判外之陳述，而被告乙○○並已否認同案被告游滄海
    、吳俊瑩等人於警詢時陳述之證據能力，依前開規定，就被
    告乙○○而言，同案被告游滄海、吳俊瑩於警詢時之陳述，
    無證據能力。
二、復按被告以外之人（包括證人、鑑定人及共同被告等）於審
    判外之陳述雖不符刑事訴訟法第159條之1至之4等四條之規
    定，而經當事人於審判程序同意作為證據，法院審酌該言詞
    陳述或書面陳述作成時之情況，認為適當者，亦得為證據；
    當事人、代理人或辯護人於法院調查證據時，知有刑事訴訟
    法第159條第1項不得為證據之情形，而未於言詞辯論終結前
    聲明異議者，視為有前項之同意，同法第159條之5定有明文
    。立法意旨在於傳聞證據未經當事人之反對詰問予以核實，
    原則上先予排除。惟若當事人已放棄反對詰問權，於審判程
    序中表明同意該等傳聞證據可作為證據；或於言詞辯論終結
    前未聲明異議，基於尊重當事人對傳聞證據之處分權，及證
    據資料愈豐富，愈有助於真實發見之理念，且強化言詞辯論
    主義，使訴訟程序得以順暢進行，上開傳聞證據亦均具有證
    據能力。查本件除前揭所述外，其他下列所引用之被告以外
    之人於審判外之供述或非供述證據，因公訴人、被告2人及
    其辯護人均先後於本院準備程序中表示無意見（見本院卷第
    89頁），且迄至言詞辯論終結前未再聲明異議，而本院審酌
    上開書證等證據資料製作時之情況，無不當取供及證明力明
    顯過低之瑕疵，認以之作為證據應屬適當，故揆諸前開規定
    ，認前揭證據資料應有證據能力。
貳、認定被告乙○○犯罪所憑之證據及理由：
一、訊據被告乙○○固於原審於95年9月14日羈押庭法官訊問時
    坦承知悉同案被告游滄海（已經原審判處共同未經許可，製
    造可發射子彈具有殺傷力之槍枝罪刑確定在案）要改造槍枝
    ，並拿給游滄海十支槍管等事實不諱（見原審95年聲羈字第
    87號卷第16頁），惟矢口否認有何製造、販賣槍砲主要組成
    零件槍管之犯行，辯稱：伊未交付槍管予游滄海，於95年7
    月初，游滄海至伊服務的宜蘭縣冬山鄉○○○路「易美汽車
    修理廠」向伊要汽車平衡套管，伊同意給他，但不知游滄海
    何時拿走，數量不只十支，伊不知拿走確實數量，伊也沒有
    向游滄海收錢。平衡管的套管長度約8至15公分，口徑為8MM
    ，游滄海未告訴伊拿套管要作為改造槍枝之用。
    伊與游滄海有糾紛，游滄海係挾怨報復云云。經查：
  (一)同案被告謝志良（已經原審判處共同未經許可，製造可發射
    子彈具有殺傷力之槍枝罪刑確定在案）為警於95年9月13日
    中午12時40分許，持搜索票至宜蘭縣蘇澳鎮泉興巷21號住處
    ，扣得如附表二編號1所示之槍枝1支（槍枝管制編號000000
    0000），該槍枝經送請內政部警政署刑事警察局鑑定結果，
    認係仿WALTHER廠PPK／S型半自動手槍製造之槍枝，換裝土
    造金屬槍管而成之改造手槍，機械性能良好，可擊發適用子
    彈，認具殺傷力，此有內政部警政署刑事警察局95年9月25
    日刑鑑字第0950138232號槍彈鑑定書乙件在卷可稽（見偵卷
    第131至138頁）。原審並將該把槍枝送請內政部警政署刑事
    警察局進行實射鑑定結木，認該槍枝經填裝適用子彈試射結
    果，以動能測試法測試結果，其發射彈丸單位面積動能為27
    焦耳／平方公分，認足以穿透人體皮肉層，具殺傷力，有該
    局96年5月9日刑鑑字第0960043602號函附卷足稽（見原審卷
    (二)第14頁），可見在同案被告謝志良住處所查扣之前開槍枝
    係可發射子彈具有殺傷力之改造手槍。
  (二)而該槍枝之來源，依證人即共同被告謝志良於偵查中具結後
    供述：「查扣之手槍，是在95年8月20幾日去宜蘭市賣玩具
    槍的店買1把道具槍，拿去給海哥（游滄海）及阿俊（吳俊
    瑩，已經原審判處共同未經許可，製造可發射子彈具有殺傷
    力之槍枝罪刑確定在案），他們處理好後，再打電話給我，
    他們改完後交給我的時間差不多是8月底，‧‧‧我發現槍
    管、保險鈕、撞針都有改過」等語（見偵卷第10頁），核與
    證人即同案被告吳俊瑩於偵查中具結後供述：「有一次游滄
    海打電話給我，叫我把三把改造手槍、槍管十幾支、底火及
    火藥拿過去他家，游滄海把謝志良提供的道具槍拆開，拿我
    帶過去的三支手槍其中一支拆掉，把零件放到謝志良的道具
    槍內，再換一支槍管，‧‧‧後來是隔天晚上完成」等語相
    符（見偵卷第14至15頁）。
  (三)而前開換裝之槍管來源，已據證人即共同被告游滄海於偵查
    中具結後供述：「槍管是乙○○拿了10支給我，我就拿給吳
    俊瑩」，「（檢察官問：你們交給謝志良的模型槍，槍內之
    槍管何來？）是乙○○交給我的，槍管乙○○一支要跟我拿
    四千元」等語（見偵卷第16頁、第171頁），而被告乙○○
    亦於原審95年9月14日羈押庭法官訊問時供承有拿10支槍管
    給游滄海等語（見前開原審95年聲羈字第87號卷第16頁），
    足認被告乙○○確有交付同案被告游滄海10支槍管乙節無訛
    。
  (四)另依被告乙○○於警詢時，就警方依法監聽被告乙○○所使
    用門號0000000000號行動電話與同案被告游滄海所使用門號
    0000000000號行動電話之通聯內容（見警詢卷第165至169頁
    ）供述：「（問：通話中游滄海說『麻煩一下』，是麻煩何
    事？）麻煩我替他找鐵管」，「（問：游滄海說『慢慢車，
    每一支都整理過』，你回答『我中午跟你說的我拿回來再整
    理一次』）是因為貪圖可以獲得安非他命毒品吸食」，「（
    問：你說的『十支煙』為何意思？）『十支煙』是指我交給
    他的十枝鐵管，要拿回來修，是因為我交給他們的十支鐵管
    質度不符合他的要求」等語（見警詢卷第161至163頁）。
  (五)再被告乙○○販售予同案被告游滄海之10支槍管中，其中1
    支經同案被告游滄海、吳俊瑩換裝上同案被告謝志良買來之
    玩具模型槍後，再修改保險鈕、撞針後，即成為前開可發射
    子彈具有殺傷力之改造手槍，可見被告乙○○交付予被告游
    滄海之10支槍管中，有1支之槍管已貫通，已屬槍枝之主要
    組成零件無訛（內政部86年11月24日（八六）內警字第8670
    683號函參照）。綜上所述，足認被告乙○○確有製造槍枝
    主要組成零件，即已貫通之槍管1支，並以4000元之代價，
    販賣予同案被告游滄海無訛。被告乙○○辯稱係同案被告游
    滄海係自行取走汽車平衡套管，伊也沒有收錢云云，顯係犯
    後卸責之詞，不足採信。被告乙○○製造、販賣槍枝主要組
    成零件即已貫通之槍管1支，事證已臻明確，犯行堪以認定
    ，應予依法論科。
二、核上訴人即被告乙○○製造已貫通之槍管並販賣之所為，係
    犯槍砲彈藥刀械管制條例第13條第1項未經許可，販賣可發
    射子彈具有殺傷力之改造手槍之主要組成零件罪。其販賣前
    之製造、持有可發射子彈具有殺傷力之改造手槍之主要組成
    零件之低度行為，為販賣可發射子彈具有殺傷力手槍之主要
    組成零件之高度行為所吸收，不另論罪。公訴人原認被告乙
    ○○所為係犯槍砲彈藥刀械管制條例第8條第1項之未經許可
    ，製造可發射子彈具有殺傷力之改造手槍罪，惟被告乙○○
    僅有製造槍管並交付予被告游滄海，並未與同案被告游滄海
    、吳俊瑩有共同製造槍枝行為，已如前述，此外，亦無積極
    證據足證被告乙○○與同案被告游滄海、吳俊瑩、謝志良間
    有共同製造槍枝之犯意聯絡，是被告乙○○所為，應僅構成
    前開之未經許可，販賣可發射子彈具有殺傷力之改造手槍之
    主要組成零件罪，且此部分亦經公訴人於原審審理時提出更
    正，有公訴人96年3月3日補充理由書附卷為憑（見原審卷(一)
    第210至213頁），本院自得逕予審理。
三、原審經審理結果，認上訴人即被告乙○○罪證明確，因而適
    用槍砲彈藥刀械管制條例第13條第1項，刑法第11條前段、
    第42條第3項等規定，並審酌被告乙○○之素行、智識程度
    、犯罪之動機、目的、手段，僅為一己私利，製造可作成改
    造槍枝主要組成零件之槍管，使同案被告游滄海、吳俊瑩得
    以製造有殺傷力之槍枝，惟數量僅有1支，對社會治安造成
    危害，暨犯後否認犯行等一切情狀，量處被告乙○○有期徒
    刑3年2月，併科罰金新台幣6萬元，並諭知罰金易服勞役之
    折算標準，以資懲儆。另認，被告乙○○販賣屬槍枝主要組
    成零件槍管之數量部分，扣案之附表一編號9、10之槍管經
    送請內政部警政署刑事警察局鑑定，認8枝係金屬管，3枝係
    土造金屬槍管，3枝係土造金屬槍管半成品，1枝係仿FN廠半
    自動手槍之金屬槍管（內具阻鐵），1枝係仿WEALTHER廠PPK
    型半自動手槍之金屬槍管（內具阻鐵），1枝係仿COLT廠半
    自動手槍之金屬槍管（內具阻鐵），有該局95年10月26日刑
    鑑字第0950141394號函暨槍彈鑑定書可稽（見偵卷第143至1
    56頁）；又該扣案槍管，經函請內政部警政署刑事警察局鑑
    定結果，認3枝係屬土造金屬槍管（如上鑑定書三照片二）
    ，屬內政部86年11月24日（八六）內警字第8670683號函公
    告之槍砲主要組成零件，餘14枝，8枝為金屬管狀物，3枝為
    金屬槍管半成品、3枝為玩具廠商仿製之金屬槍管（內具阻
    鐵），有內政部96年5月23日內授警字第0960870825函足憑
    （見原審卷(二)第54頁）。惟公訴人已於原審當庭表示：「槍
    管（指被告乙○○交付予同案被告游滄海之槍管）為附表內
    已車通槍管內之9支，但無法特定為那9支」（見原審卷(一)第
    182頁），並經原審於審理時提示前開槍管鑑定書照片予證
    人即同案被告吳俊瑩辨認及具結後供述：「很像照片一裡面
    的東西（即金屬管狀物）」（見原審卷(二)第219頁）。可見
    本件實際上並無從特定被告乙○○交付予同案被告游滄海之
    槍管中包括確屬槍砲主要組成零件之前開3支土造金屬槍管
    。公訴人既無法提出積極證據證明被告乙○○交付予同案被
    告游滄海之槍管係函文內所稱之3支土造金屬槍管，是就此
    部分應為被告乙○○有利之認定，惟因公訴人原認此部分9
    支槍管與前揭被告乙○○販賣槍砲主要組成零件有罪部分係
    實質一罪關係，爰不另為無罪之諭知。經核其認事用法尚無
    違誤，量刑亦屬允當，被告乙○○提起上訴，以同案被告游
    滄海、吳俊瑩之前後供述不一，難為認定被告乙○○有罪之
    憑據云云，惟原審並非以同案被告游滄海、吳俊瑩前後部分
    不一之證述為認定被告乙○○有罪之主要依據，尚有同案被
    告謝志良及被告乙○○與同案被告游滄海之監聽內容，已如
    前述，又同案被告游滄海究以金額若干向被告乙○○買入10
    支槍管，依其於偵查中及原審審理時所述，固可見對購買槍
    管之金額並不一致（如於偵查中有稱：1支8400元，有稱1支
    4000元；於原審審理時有稱：9支4000元，有稱1支8400元，
    見偵卷第91頁、第171頁、原審卷(一)第98頁、第248頁），惟
    核其供述被告乙○○製造、販賣可發射子彈具有殺傷力之改
    造手槍之主要組成零件等基本事實部分，前後始終如一，且
    依槍管之大小及鐵製材質，與前開金額衡之，原審認以同案
    被告游滄海所述1支4000元之供述為可採，尚未明顯違背證
    據法則及一般社會生活之經驗法則。是被告乙○○仍執陳詞
    ，否認犯罪，上訴為無理由，自應予駁回。
乙、被告甲○○部分：
一、公訴意旨略以：被告甲○○明知非經許可，不得持有可發射
    金屬或子彈具有殺傷力之槍砲，竟基於非法持有改造手槍之
    犯意，於95年7月底某日，受游滄海之委託，將1支黑色改造
    手槍放置於其位於宜蘭縣三星鄉○○村○○路○段89號住處
    之飯桌抽屜內，期間2人曾一起前往宜蘭縣冬山鄉梅花湖一
    帶試槍，於一段時間後，由游滄海自行取回。因認被告甲○
    ○所為，係犯槍砲彈藥刀械管制條例第八條第四項未經許可
    寄藏、持有手槍罪嫌云云。
二、犯罪事實應依證據認定之，無證據不得認定犯罪事實，不能
    證明被告犯罪者，應諭知無罪之判決，刑事訴訟法第154條
    第2項、第301條第1項分別定有明文。申言之，犯罪事實之
    認定應憑證據，如未能發現相當證據，或證據不足以證明，
    自不能以推測或擬制之方法，作為裁判基礎（最高法院40年
    臺上字第86號判例意旨參照）；且認定犯罪事實所憑之證據
    ，雖不以直接證據為限，間接證據亦包括在內，然而無論直
    接證據或間接證據，其為訴訟上之證明，須於通常一般之人
    均不致有所懷疑，而得確信其為真實之程度者，始得據為有
    罪之認定，倘其證明尚未達到此一程度，而有合理之懷疑存
    在而無從使事實審法院得有罪之確信時，即應由法院為諭知
    被告無罪之判決（最高法院76年臺上字第4986號判例意旨參
    照）。再者，檢察官對於起訴之犯罪事實，仍應負提出證據
    及說服之實質舉證責任。倘其所提出之證據，不足為被告有
    罪之積極證明，或其指出證明之方法，無從說服法院以形成
    被告有罪之心證，基於無罪推定之原則，自應為被告無罪判
    決之諭知（最高法院92年台上字第128號判例意旨參照）。
三、經查：
  (一)公訴人認被告甲○○涉有前開寄藏、持有手槍罪嫌，無非以
    被告甲○○於警詢及偵查中之自白，及通訊監察譯文等為論
    據。訊據被告甲○○固坦承於95年7月底某日，在其宜蘭縣
    三星鄉○○村○○路○段89號住處飯桌抽屜內發現同案被告
    游滄海藏放之1支黑色改造手槍，幾日後游滄海即自行取回
    云云，惟矢口否認有何違反槍砲彈藥刀械管制條例犯行，辯
    稱：伊未與游滄海一同試槍，初始亦不知游滄海寄藏槍枝等
    語。
  (二)被告甲○○固於警詢時及偵查中供述寄藏持有同案被告游滄
    海所有之槍枝一把，核與其與同案被告游滄海之通聯內容相
    符。惟按槍砲彈藥刀械管制條例第8條第4項未經許可寄藏、
    持有手槍罪之成立，係以未經許可，寄藏、持有鋼筆槍、瓦
    斯槍、麻醉槍、獵槍、空氣槍或第4條第1項第1款所定其他
    可發射金屬或子彈具有殺傷力之各式槍砲為其構成要件，即
    必行為人所持有者為可發射金屬或子彈有殺傷力之各式槍砲
    。查公訴人並未提出任何積極證據證明同案被告游滄海寄予
    被告甲○○藏放之手槍為何。經原審依職權傳喚證人即同案
    被告游滄海到庭證述：「（審判長問：（提示偵卷第134-13
    6頁槍枝照片）95年7月底拿到甲○○家，放在他飯桌抽屜內
    的槍是哪一把槍？）是模型槍，有被扣案，就是136頁照片
    所示的那把，是我交給吳俊瑩的槍枝中最小支的那支」，「
    （審判長問：你放在吳俊瑩家有殺傷力的槍是否就是放在甲
    ○○家的那把？）不是。」等語（見原審卷(三)第282頁），
    而證人即共同被告游滄海所指前開槍枝，經送請內政部警政
    署刑事警察局鑑定結果，認係由仿COLT廠1908VESTPOKET.25
    型半自動手槍製造之槍枝，換裝土造金屬槍管而成之改造手
    槍，送鑑時其扳機功能喪失，無法擊發子彈，認不具殺傷力
    ，有內政部警政署刑事警察局95年9月25日刑鑑字第0950138
    232號槍彈鑑定書一件存卷可參（見偵卷第131至138頁）。
  (三)綜上所述，足認本件並無任何積極證據證明被告甲○○受同
    案被告游滄海之託所藏放之手槍為槍砲彈藥刀械管制條例第
    4條第1項第1款所列管制之火砲、肩射武器、機關槍、衝鋒
    槍、卡柄槍、自動步槍、普通步槍、馬槍、手槍、鋼筆槍、
    瓦斯槍、麻醉槍、獵槍、空氣槍、魚槍或其他可發射金屬或
    子彈具有殺傷力之各式槍砲，自不能僅以被告甲○○前開自
    白及通聯譯文，即遽認其有寄藏、持有槍枝之犯行。是公訴
    人所舉證據顯不足為被告甲○○此部分有罪之認定，揆諸前
    揭判例意旨，即應為被告甲○○有利之認定。此外，復查無
    其他積極證據足資證明被告甲○○涉有寄藏、持有槍枝犯行
    ，不能證明其犯罪。原審為其無罪之諭知，核無不合，公訴
    人上訴意旨除仍執前詞外，另以在同案被告吳俊瑩住處所查
    扣具殺傷力之2把手槍，其中1把為被告甲○○所寄藏，已據
    同案被告吳俊瑩於警詢時供述在卷，被告甲○○確有寄藏同
    案被告游滄海所交付有殺傷力之手槍云云，而指摘原判決不
    當，惟公訴人既認該把手槍係同案被告游滄海交付被告甲○
    ○所寄藏，自以同案被告游滄海前開證述交付予被告甲○○
    之手槍係前開扣案之模型槍（見偵卷第136頁槍枝照片）等
    語為可採，而無單以同案被告吳俊瑩之供述為不同之認定。
    是公訴人上訴所指，顯與證據法則相違，為無理由，應予駁
    回。
據上論斷，應依刑事訴訟法第368條，判決如主文。
本案經檢察官陳國鳴到庭執行職務。
中    華    民    國    97    年    5     月    29    日
                  刑事第十四庭   審判長法  官   陳志洋
                                       法  官   蔡聰明
                                       法  官   謝靜慧
以上正本證明與原本無異。
檢察官及乙○○如不服本判決，應於收受送達後十日內向本院提
出上訴書狀，其未敘述上訴之理由者並得於提起上訴後十日內向
本院補提理由書（均須按他造當事人之人數附繕本）。
甲○○不得上訴。
                                       書記官   高士童
中    華    民    國    97    年    5     月    29    日
附錄論罪科刑之法條：
槍砲彈藥刀械管制條例第13條第1項：
未經許可，製造、販賣或運輸槍砲、彈藥之主要組成零件者，處
三年以上十年以下有期徒刑，併科新台幣七百萬元以下罰金。
附表一：吳俊瑩住處查扣物
┌──┬─────────────────────┬───────┐
│編號│扣      案      物      品      名      稱│備          註│
├──┼─────────────────────┼───────┤
│０１│改造手槍1把含彈匣一個（槍枝管制編號：１１ │有殺傷力，違禁│
│    │00000000號）                      │物            │
├──┼─────────────────────┼───────┤
│０２│改造手槍1把含彈匣一個（槍枝管制編號：１１ │不具殺傷力    │
│    │00000000號）（欠缺槍管及扳機）    │              │
├──┼─────────────────────┼───────┤
│０３│改造手槍1把含彈匣一個（槍枝管制編號：１１ │經鑑驗認不具殺│
│    │00000000號）                      │傷力          │
├──┼─────────────────────┼───────┤
│０４│工業用子彈17顆、改造子彈（成品3顆、半成品 │              │
│    │18顆）、底火66發、工業底火17發、彈頭6個、 │              │
│    │火藥7.13公克                              │              │
├──┼─────────────────────┼───────┤
│０５│改造工具1盒                               │              │
├──┼─────────────────────┼───────┤
│０６│改造子彈零組件1盒                         │              │
├──┼─────────────────────┼───────┤
│０７│銼刀3支                                   │被告游滄海所有│
│    │                                          │，且供改造槍枝│
│    │                                          │所用之物      │
├──┼─────────────────────┼───────┤
│０８│虎頭鉗1支，斜口鉗1支、鑽頭4支             │              │
│    │                                          │              │
├──┼─────────────────────┼───────┤
│０９│土造金屬槍管3支                           │為槍枝主要組成│
│    │                                          │零件，違禁物  │
├──┼─────────────────────┼───────┤
│１０│金屬管狀物8支、土造金屬槍管半成品3支、玩具│              │
│    │廠商仿製金屬槍管（內具阻鐵）3支           │              │
├──┼─────────────────────┼───────┤
│１１│電鑽研磨機1台                             │              │
└──┴─────────────────────┴───────┘
 附表二：謝志良住處查扣物
┌──┬─────────────────────┬───────┐
│編號│扣      案      物      品      名      稱│備          註│
├──┼─────────────────────┼───────┤
│０１│改造手槍一把含彈匣一個（槍枝管制編號：１１│有殺傷力，違禁│
│    │00000000號）                      │物            │
├──┼─────────────────────┼───────┤
│０２│擊發之彈殼1顆                             │土造金屬彈殼  │
├──┼─────────────────────┼───────┤
│０３│門號0000000000號手機1支                   │              │
└──┴─────────────────────┴───────┘


司法院資訊處製作；財團法人民間司法改革基金會備份。
